臺灣高雄地方法院刑事判決　　　　　　　　　　　　　九十一年度交訴字第三六號
　　公　訴　人　臺灣高雄地方法院檢察署檢察官
　　被　　　告　乙○○
右列被告因公共危險等案件，經檢察官提起公訴（八十七年度偵字第號），本院判決
如左：
    主  文
乙○○服用酒類，不能安全駕駛動力交通工具而駕駛，處有期徒刑月，如易科罰金
，以佰元折算壹日；又駕駛動力交通工具肇事致人於傷而逃逸，處有期徒刑陸月，
如易科罰金，以佰元折算壹日。應執行有期徒刑柒月，如易科罰金，以佰元折算
壹日。
被訴過失傷害部分公訴不受理。
    事  實
一、乙○○明知服用酒類，不能安全駕駛動力交通工具即不得駕駛，於民國九十年十
    一月二十七日下午六時至九時，在高雄市西子灣餐廳與友人飲用威士忌（約飲用
    二瓶）後，明知其受酒精之影響，駕駛技巧有障礙，視覺及行為反應能力減低，
    已不能安全駕駛動力交通工具，竟仍同日下午十時四十五分許，駕駛動力交通工
    具即車牌號碼Ｂ五－０八二０號自用小客車，沿高雄市○○區市○路，由南往北
    方向行駛，行經市○路○○○街口時，乙○○因受酒精影響，疏未注意車前狀況
    ，適甲○○騎乘腳踏車，沿市中路由北往南方向行駛，至市○路○○○街口欲左
    轉三民街（已過中心線），乙○○見狀煞避不及而撞及甲○○騎乘之腳踏車，甲
    ○○因而人、車倒地，受有眩暈、疑腦震盪症候群、尾骨挫傷及右肘擦傷等傷害
    （過失傷害部分，業經甲○○具狀撤回告訴，容後述之），復擦撞謝進良所駕駛
    車牌號碼八Ｑ－六一五號營業用小客車（毀損部分未據告訴）。詎乙○○於肇事
    致人受傷後，不僅未留置現場等待警方前往處理，亦未將傷者送醫，反而駕車加
    速逃逸。嗣於是日下午十一時五分許，為警於高雄市三民區○○○路五一一號前
    逮捕，經檢測其吐氣後所含酒精濃度，測定值達每公升一．０七毫克。
二、案經高雄市政府警察局刑警大隊報請臺灣高雄地方法院檢察署檢察官偵查起訴。
    理  由
壹、有罪部分：
一、訊據被告乙○○坦承於右揭時、地飲酒後，明知自己精神狀態已達不能為安全駕
    駛之程度，仍貿然駕車行駛，且因疏未注意車前狀況而肇事，致被害人甲○○受
    有前開傷害及證人謝進良所有之營業用小客車遭撞毀後，復駕車駛離現場，嗣經
    警員將其逮捕，對其施以酒精濃度測試，其呼氣酒精濃度測定值為每公升一．０
    七毫克等事實不諱，並經被害人甲○○指述、證人謝進良證述屬實，復有酒精濃
    度測試單一份、高雄市政府警察局舉發違反道路交通管理事件通知單一份、刑法
    第一百八十五條之三查獲後測試觀察記錄表一份、照片六幀、診斷證明書一份存
    卷足稽。按行為人飲酒後如其呼氣酒精濃度達於每公升０．五毫克時，即有反應
    較慢、感覺減低、影響駕駛之輕到中度之中毒症狀，如達於每公升０．七五毫克
    時，則會有思考改變、個性行為改變之輕到中度中毒症狀（參見行政院國軍退除
    役官兵輔導委員會台北榮民總醫院八十八年八月五日（八八）北總內字第二六八
    六八號函）；復依醫學實驗證明所得經驗法則，對於吐氣酒精濃度達每公升０．
    二五毫克以上時，將使駕駛人產生複雜之技巧障礙、駕駛能力變壞之行為表現，
    肇事比率比一般未飲酒時高出二倍，而吐氣酒精濃度達每公升零點五毫克以上時
    ，將使駕駛人產生平衡感與判斷力障礙升高，肇事比率比一般未飲酒時高出十倍
    ，甚而如吐氣酒精濃度達每公升零點七五毫克時，駕駛人將產生明顯酒醉、步履
    蹣跚之行為狀態，其肇事比率比一般高二十五倍（參見蔡志中著，對飲酒不能安
    全駕駛之執法研究，司法院第四十六期業務研究會講義），本件被告呼氣酒精濃
    度高達每公升一．０七亳克，復佐以被告駕駛車輛撞傷告訴人甲○○及撞毀證人
    謝進良有之車輛而肇事，已如前述，被告既有上開意識不清楚，且駕駛肇事之情
    形，足認其已達不能安全駕駛之程度。又被告坦認其在高雄市○○區市○路與三
    民街口，撞倒被害人後，一時緊張、害怕，未下車查看即離開現場（九十年十一
    月二十八日警訊筆錄、本院九十一年三月六日審判筆錄參照），是被告明知肇事
    撞傷被害人，詎竟未下車察看或報警，顯與一般車禍處理現場之常情有違，足徵
    其確有肇事致人受傷後逃逸之主觀犯意及客觀犯行，至為灼然。綜上所述，本件
    事證明確，被告之犯行堪予認定。
二、核被告所為，係犯刑法第一百八十五條之三服用酒類致不能安全駕駛動力交通工
    具而駕駛罪、第一百八十五條之四駕駛動力交通工具肇事，致人受傷而逃逸罪。
    被告所犯上開罪名，犯意各別，行為不同，構成要件有異，應分論併罰之。爰審
    酌被告於飲酒後酒精濃度高達每公升一．０七毫克之情況下，仍貿然駕車行駛，
    因而肇事，肇事後又逃離現場，情節非輕，另斟酌其已與被害人甲○○及證人謝
    進良達成和解，有和解書在卷可參，及犯後坦承犯行，態度尚稱良好等一切情狀
    ，分別量處如主文所示之刑，並均諭知易科罰金之折算標準，且定其應執行刑，
    及易科罰金之折算標準。
貳、公訴不受理部分
一、公訴意旨略以：被告於上開時、地，於飲酒後已達無法安全駕駛之程度下，猶貿
    然騎乘車牌號碼Ｂ五－０八二０號自用小客車，沿高雄市○○區市○路，由南往
    北方向行駛，行經市○路○○○街口時，本應注意車前狀況，隨時採取必要之安
    全措施，以避免危險之發生，而當時天氣晴朗，夜間有照明，路面乾燥無缺陷或
    其他無障礙物，視距良好，依其智識、能力，並無不能注意之情形，竟疏於注意
    及此，因而撞及告訴人甲○○所騎乘之腳踏車，致告訴人甲○○因而人、車倒地
    ，受有眩暈、疑腦震盪症候群、尾骨挫傷及右肘擦傷等傷害。因認被告另涉有刑
    法第二百八十四條第一項前段之過失傷害罪嫌。
二、按告訴乃論之罪，告訴人於第一審辯論終結前得撤回其告訴，又告訴經撤回者，
    應諭知不受理之判決，刑事訴訟法第二百三十八條第一項、第三百零三條第三款
    定有明文。
三、查本件告訴人甲○○告訴被告過失傷害案件，起訴書認被告此部分之行為係犯刑
    法第二百八十四條第一項前段之過失傷害罪，依同法第二百八十七條前段之規定
    ，須告訴乃論。茲據告訴人甲○○撤回此部分告訴，有撤回告訴狀一紙附卷可稽
    ，揆諸上開說明，本件就被告被訴過失傷害部分，應諭知公訴不受理之判決。
據上論斷，應依刑事訴訟法第二百九十九條第一項前段、第三百零三條第三款，刑法
第一百八十五條之三、第一百八十五條之四、第五十一條第五款、第四十一條第一項
、第二項，罰金罰鍰提高標準條例第二條，判決如主文。
中      華      民      國      九十一    年      三      月      八    日
                                  臺灣高雄地方法院交通法庭
                                      法  官  何  秀  燕
右正本證明與原本無異。
如不服本判決，應於判決送達後十日內，向本院提出上訴狀。
                                      書記官  邱  靜  銘
中      華      民      國      九十一    年      三      月      八    日
附錄本案判決論罪科刑之法刑
中華民國刑法第一百八十五條之三：
服用毒品、麻醉藥品、酒類或其他相類之物，不能安全駕駛動力交通工具
而駕駛者，處一年以下有期徒刑、拘役或三萬元以下罰金。
中華民國刑法第一百八十五條之四：
駕駛動力交通工具肇事，致人死傷而逃逸者，處六月以上五年以下有期徒刑。
